臺灣臺中地方法院民事裁定
110年度勞執字第71號
聲  請  人  蕭天誌  
            蕭瓊珍  
            蕭佳明  

            蕭瓊珠  
            蕭瓊瑋  

相  對  人  白雄棧即豐棧堆高機行

上列當事人間因勞資爭議事件，聲請人聲請裁定准予強制執行，
本院裁定如下：
    主  文
民國（下同）110年7月27日臺中市政府勞工局勞資爭議調解紀錄
（案號：1480H0482）調解成立內容關於相對人同意給付聲請人
新臺幣（下同）360萬元（含勞保給付），並匯至指定帳戶（凱
基銀行員林分行、帳號：00000000000000號、戶名：蕭天誌）之
調解內容，准予強制執行。
聲請程序費用2,000元由相對人負擔。
    理  由
一、聲請意旨略以：聲請人與相對人間關於職業災害之勞資爭議
    ，於110年7月27日經臺中市政府勞工局調解成立，相對人同
    意於110年8月31日前給付聲請人360萬元（含勞保給付），
    並匯至指定帳戶（凱基銀行員林分行、帳號：000000000000
    00號、戶名：蕭天誌）。相對人迄未履行調解方案所載義務
    ，聲請人亦尚未受領任何勞保給付，爰依勞資爭議處理法第
    59條第1項規定，聲請准予強制執行等語。
二、勞資爭議經調解成立或仲裁者，依其內容當事人一方負私法
    上給付之義務，而不履行其義務時，他方當事人得向該管法
    院聲請裁定強制執行並暫免繳裁判費；於聲請強制執行時，
    並暫免繳執行費，勞資爭議處理法第59條第1 項定有明文。
    直轄市或縣（市）主管機關受理調解之申請，應依申請人之
    請求，以下列方式之一進行調解：一、指派調解人。二、組
    成勞資爭議調解委員會；直轄市或縣（市）主管機關依職權
    交付調解者，得依前項方式之一進行調解；第1項第1款之調
    解，直轄市、縣（市）主管機關得委託民間團體指派調解人
    進行調解，同法第11條第1項、第2項、第3項亦有明定。
三、經查，聲請人主張上情，有勞資爭議調解紀錄（案號：1480
    H0482）及存摺影本各1份附卷可稽，足認相對人對聲請人負
    有上開調解結果所載之給付義務，且相對人未履行之。則聲
    請人以相對人未依調解結果履行其義務，據以聲請裁定准予
    強制執行，核與首揭規定並無不合，應予准許，爰裁定如主
    文所示。
四、依勞資爭議處理法第59條，非訟事件法第13條第3款、第21
    條第2項、第24條第1項，民事訴訟法第95條、第78條，裁定
    如主文。
中　　華　　民　　國　　110 　年　　10　　月　　21　　日
                  勞動法庭    法  官  劉奐忱
正本係照原本作成如不服本裁定應於送達後10日內向本院提出抗
告狀，並繳納抗告費新臺幣1,000元。
中　　華　　民　　國　　110 　年　　10　　月　　21　　日
                                書記官  吳淑願